臺灣高等法院臺南分院民事裁定
110年度抗字第134號
抗  告  人  光洋應用材料科技股份有限公司
法定代理人  馬堅勇  
上列抗告人因與相對人SRT COMMODITIES LIMITED間履行合約(核
定訴訟標的價額)事件，對於中華民國110年5月25日臺灣臺南地
方法院109年度訴字第805號所為裁定提起抗告，本院裁定如下：
 
    主  文
抗告駁回。
抗告訴訟費用由抗告人負擔。
    理  由
一、本件抗告意旨略以：原審就訴訟標的價額經核定為黃金964.
    44盎司，分別為新臺幣（下同）291萬1,490元（55.61盎司
    ）及5,060萬6,997元（908.83盎司），合計為5,351萬8,487
    元。相對人雖僅就55.61盎司黃金部分提起上訴，惟兩造間
    原訂單訂購數量為964.44盎司黃金，係單一單筆交易，應為
    不可分之債。依最高法院91年第一次民事庭會議決議，相對
    人之上訴利益應按黃金964.44盎司，核定訴訟標的之價額為
    5,351萬8,487元，原裁定核定為291萬1,490元，尚有未洽，
    求予廢棄等語。
二、按計算上訴利益，應就上訴聲明範圍內之訴訟標的，以起訴
    時之交易價額核定之。次按訴訟標的可分者，當事人非不得
    為一部起訴，又受敗訴判決之當事人，亦得就敗訴之一部提
    起上訴，惟基於上訴不可分原則，上訴效力及於全部，其於
    第二審審理中得為上訴聲明之擴張（最高法院105年度台抗
    字第806號民事裁定參照）。
三、查，兩造於民國104年5月28日訂立之貴金屬買賣契約，核乃
    種類之債，並非不可分之債，相對人依該契約就約定之964.
    44盎司黃金，一部起訴請求抗告人交付其中55.61盎司黃金
    ，相對人於一審程序進行中擴張請求抗告人交付全部之964.
    44盎司黃金，此有原審109年度訴字第805號卷可參（見卷一
    第13頁、卷二第45、55頁）。原法院駁回相對人之請求後，
    相對人就其中55.61盎司黃金部分提起上訴（見本院卷第11
    頁），參照上開說明，由於本件標的之黃金及價金係法律上
    及實體上可分之物，相對人就訴訟標的之一部提起上訴，乃
    行使程序處分權之行為，自屬合法。依民事訴訟法第77條之
    1第2項前段規定，核定本件相對人之上訴利益為291萬1,490
    元【計算式：美金1,735.35元（起訴時每盎司黃金價格）×5
    5.61盎司×30.17（起訴時美金兌新臺幣匯率）＝2,911,490元
    ，元以下四捨五入】。原裁定核定相對人之上訴利益為291
    萬1,490元，應徵第二審裁判費4萬4,862元，扣除已繳納之3
    萬1,200元，尚應補繳1萬3,662元，自無不合。
四、抗告人雖引用最高法院91年1月29日第一次民庭會議決議事
    項主張相對人之上訴利益應按黃金964.44盎司，核定訴訟標
    的之價額為5,351萬8,487元云云，惟按前開最高法院民事庭
    決議之背景事實係一審原告就全部勝訴之判決，僅對於對待
    給付部分提起上訴，而經前開民事庭決議認為本案給付與同
    時履行抗辯間有不可分割關係，無法單獨就同時履行抗辯提
    出上訴，與本件案情不同，顯不能比附援引，作為本件認事
    用法之依據，抗告人之主張，尚無足採。　
五、綜上所述，原裁定核無不合，是抗告人提起本件抗告，為無
    理由，應予駁回，爰裁定如主文。
中　　華　　民　　國　　110 　年　　7 　　月　　22　　日
                  民事第二庭    審判長法  官  高榮宏

                                      法  官  黃瑪玲 

                                      法  官  陳春長
上為正本係照原本作成。
本裁定除以適用法規顯有錯誤為理由外，不得再抗告。如提再抗
告，應於收受送達後十日內向本院提出再抗告狀（須附繕本），
並繳納再抗告費新台幣一千元。
提起再抗告應委任律師或具有律師資格之人之委任狀；委任有律
師資格者，另應附具律師資格證書及釋明委任人與受任人有民事
訴訟法第466條之1第1項但書或第2項所定關係之釋明文書影本。
中　　華　　民　　國　　110 　年　　7 　　月　　22　　日

                                      書記官  邱斈如　　　　　　　　　　
【附註】　　　　　　　　　　　　　　　　　　　
民事訴訟法第495條之1第2項準用同法第466條之1第1、2項規定
：
⑴對於第二審判決上訴，上訴人應委任律師為訴訟代理人。但上
  訴人或其法定代理人具有律師資格者，不在此限。
⑵上訴人之配偶、三親等內之血親、二親等內之姻親，或上訴人
  為法人、中央或地方機關時，其所屬專任人員具有律師資格並
  經法院認為適當者，亦得為第三審訴訟代理人。
民事訴訟法第466條之2第1項：
  上訴人無資力委任訴訟代理人者，得依訴訟救助之規定，聲請
  第三審法院為之選任律師為其訴訟代理人。